【裁判字號】    98,交聲,1605
【裁判日期】    990226
【裁判案由】    交管條例聲異
【裁判全文】
臺灣板橋地方法院交通事件裁定        98年度交聲字第1605號
原處分機關  交通部公路總局臺北區監理所板橋監理站
異  議  人
即受處分人  甲○○
上列異議人即受處分人因違反道路交通管理處罰條例案件，不服
原處分機關於中華民國98年6 月16日所為之裁決處分（裁決書案
號：板監裁字第裁41-1AD609083號），聲明異議，本院裁定如下
：
    主  文
異議駁回。
    理  由
一、聲明異議意旨略以：異議人即受處分人甲○○所有之車牌號
    碼078-BNZ 號重型機車，於民國98年2 月16日上午10時53分
    許，因停放於臺北市○○路○ 段14巷內，經臺北市停車管理
    工程處（下稱原舉發機關）人員以異議人在設有禁止停車標
    誌之處所停車為由，拍照採證後，逕行製單舉發；惟異議人
    固將機車停放於上開地點，然該處並非人行道，應屬私人土
    地，且該處遠方雖設有禁止停車之標誌，然不易為人所注意
    ，而該處原劃設之紅線，亦經塗銷，致異議人誤以為該處已
    非禁止停車之地點，原舉發機關竟予舉發，實有未洽；經異
    議人申訴後，原處分機關仍以異議人違規事證明確，而予裁
    罰之處分，爰依法聲明異議云云。
二、按在設有禁止停車標誌之處所，不得停車，道路交通安全規
    則第112 條第1 項第4 款定有明文。次按汽車駕駛人在設有
    禁止停車標誌之處所停車者，處新臺幣（下同）600 元以上
    1,200 元以下罰鍰，道路交通管理處罰條例第56條第1 項第
    4 款亦有明文。
三、經查，本件異議人即受處分人甲○○所有之車牌號碼078-BN
    Z 號重型機車，於98年2 月16日上午10時53分許，因違規停
    放於設有禁止停車標誌之臺北市○○路○ 段14巷內，經原舉
    發機關人員拍照採證後，逕行製單舉發等事實，有原舉發機
    關所製發之北市交停字第1AD609083 號舉發違反道路交通管
    理事件通知單1 紙、採證照片2 幀等附卷可稽。異議人雖辯
    稱：該舉發違規地點並非人行道，應屬私人土地，且該處遠
    方雖設有禁止停車之標誌，然不易為人所注意，而該處原劃
    設之紅線，亦經塗銷，致伊誤以為該處已非禁止停車之地點
    云云；惟查，觀諸前揭採證照片2 幀所示，異議人上開重型
    機車所停放之地點旁，確設有「騎樓、人行道、廣場禁止停
    車」之標誌，足認本件異議人停放機車之地點，確屬前述「
    騎樓、人行道、廣場禁止停車」標誌規範效力所及之禁止停
    車處所無疑；而依前揭採證照片所示，異議人上開重型機車
    雖非停放於該處之「人行道」上，惟仍係停放於「騎樓」內
    ，同為前揭禁止停車標誌所揭示之禁止停車地點；又前述「
    騎樓、人行道、廣場禁止停車」標誌，既已明白揭示該處騎
    樓、人行道、廣場均屬禁止停車處所之意旨，並賦予法規範
    之效力，則任何具有認知能力之駕駛人自均應同受其拘束，
    並負有注意之義務，不得以未及注意該禁止停車標誌而解免
    其違規停車之責，否則，該標誌之規範效力將因個別駕駛人
    之主觀認知而發生歧異，難以維持法規範之秩序，亦與規範
    之目的相違，其不合理之處甚屬顯然。至異議人所稱該處原
    先劃設之紅線已經塗銷乙節，縱認屬實，然此無非道路標誌
    、標線主管機關為避免於同一地點重複設置相同規範意旨之
    標誌、標線所為之處置，與本件異議人違規停車事由之成立
    不生何等影響，自非異議人得執以免罰之依據，併予敘明。
    綜上所述，異議人上開所辯，均無足採；本件異議人於前揭
    時、地，在設有禁止停車標誌處所停車之違規行為，事證明
    確；原處分機關以異議人違反道路交通管理處罰條例第56條
    第1 項第4 款規定，裁處罰鍰800 元，核無不當；本件異議
    人之異議為無理由，應予駁回。
據上論斷，應依道路交通案件處理辦法第19條規定，裁定如主文
。
中    華    民    國    99    年    2     月    26    日
                    交通法庭  法  官  劉景宜
以上正本證明與原本無異。
如不服本裁定，得自收受送達之日起5 日內向本院提出抗告狀。
                              書記官  謝秀青
中    華    民    國    99    年    3     月    8     日

司法院資訊處製作；財團法人民間司法改革基金會備份。
